臺灣高等法院交通事件裁定　　　　　　 96年度交抗字第175號
抗　告　人
即受處分人　甲○○
上列抗告人因違反道路交通管理處罰條例案件，不服臺灣臺北地
方法院，中華民國96年2月14日所為裁定（95年度交聲字第1163
號），提起抗告，本院裁定如下：
    主  文
抗告駁回。
    理  由
一、原裁定意旨略以：本件係台北縣政府警察局汐止分局交通隊
    （下稱汐止分局交通隊）隊警員黃肯璋於民國95年10月17日
    7時40分許，於舉發地點即臺北縣汐止市○○路○段、新台五
    路1段交岔路口執行交通整理勤務時，見有行人通過，以鳴
    笛配合指揮手勢示意車輛停車，而抗告人即受處分人甲○○
    駕駛所有之車牌號碼2079—EH號自用小客車未聽從指揮停車
    並闖越停止線繼續前行，因而製單舉發，有卷附之臺北縣政
    府警察局舉發違反道路交通管理事件通知單一紙、臺北縣政
    府警察局汐止分局書函及照片一紙在卷可稽，並據證人黃肯
    璋警員於原審96年1月12日訊問時結證為相同之陳述。異議
    人違規事證明確，爰依道路交通管理處罰條例第53條第1項
    、第63條第1項第3款裁處罰鍰新臺幣2700元，並記違規點數
    3點。
二、抗告意旨略以：系爭路段於正常情況下，紅燈及左轉燈亮起
    時，員警均會讓大同路上往臺北方向之車輛繼續前行，本件
    當時值勤員警於阻擋第一台前行無效後，連續拍攝，這中間
    沒有連續阻止車輛前行，抗告人於第7部車之位置被拍攝，
    絕對不會看見員警阻止車輛前行之動作，爰請求撤銷原裁定
    ，另為適法之裁定云云。
三、按駕駛人駕駛車輛或行人在道路上，應遵守道路交通標誌、
    標線、號誌之指示、警告、禁制規定，並服從執行交通勤務
    之警察或依法令執行指揮交通及交通稽查任務人員之指揮；
    道路因車輛或行人臨時通行量顯著增加，或遇突發事故，足
    使交通陷於停滯或混亂時，警察機關或執行交通勤務之警察
    ，得調撥車道或禁止、限制車輛或行人通行，道路交通管理
    處罰條例第4條第1項、第6條分別定有明文。又按汽車行駛
    至交岔路口，其行進、轉彎，應遵守燈光號誌或交通警察之
    指示，遇有交通警察指揮與燈光號誌並用時，以交通警察之
    指揮為準，道路交通安全規則第102條第1項第1款亦有明文
    。是駕駛人駕駛車輛在道路上行駛時，本應遵守道路交通標
    誌、標線、號誌之指示、警告及禁制之規定，僅於執行交通
    勤務之警察基於特殊事由，而作出與標誌、標線、號誌規定
    不同指示時，駕駛人始應以交通警察之指揮為準。是駕駛人
    尚不得謂在未看見交通警察指揮之情況下，亦得依其過往之
    經驗行駛車輛。另依交通部函示，車輛面對圓形紅燈時，仍
    逕予穿越路口至銜接路段，含左轉、直行、迴轉及右轉（依
    箭頭綠燈允許行駛者除外），即視為闖紅燈。且汽車駕駛人
    ，行經有燈光號誌管制之交岔路口闖紅燈者，處新臺幣（下
    同）1800元以上5400元以下罰鍰；汽車駕駛人有第53條情形
    者，記違規點數3點，道路交通管理處罰條例第53條第1項、
    第63條第1項第3款分別定有明文。
四、經查：本件抗告人於95年10月17日7時40分許，駕駛2079—
    EH號自用小客車，行經臺北縣汐止市○○路○段有燈光號誌
    之交岔路口時，其行進方向之燈號為紅燈，本應依該號誌之
    指示停止車輛前行，當時在場值勤之員並未指揮車輛往臺北
    方向直行，業經證人即員警黃肯璋於原審審理時證述在卷，
    且有照片在卷可稽，詎抗告人竟未依燈光號誌指示停等紅燈
    ，冒然行車闖越紅燈，其違規之行為事證明確，從而原裁定
    依上揭道路交通管理處罰條例規定處罰鍰2700元，並記違規
    點數3點，經核於法並無違誤。抗告意旨猶執前詞，指摘原
    裁定不當，求予撤銷改判，為無理由，應予駁回。
據上論結，應依道路交通管理處罰條例第89條，道路交通案件處
理辦法第26條，刑事訴訟法第412條，裁定如主文。
中　　華　　民　　國　　96　　年　　3 　　月　　23　　日
                  刑事第二庭審判長法  官  呂丹玉
　　                              法  官  林恆吉
                          　　　　法　官  林銓正
以上正本證明與原本無異。
不得再抗告。
　                                書記官  陳玲憶
中　　華　　民　　國　　96　　年　　3 　　月　　26　　日
